臺灣臺南地方法院刑事判決
110年度易字第230號
公  訴  人  臺灣臺南地方檢察署檢察官
被      告  劉芫慶



上列被告因違反毒品危害防制條例案件，經檢察官提起公訴（10
9年度偵字第21656號），嗣於本院準備程序中，就被訴事實為有
罪之陳述，經本院告知簡式審判程序意旨，並聽取當事人之意見
後，裁定進行簡式審判程序，判決如下：
    主  文
甲○○持有第三級毒品純質淨重五公克以上，累犯，處有期徒刑伍
月，如易科罰金，以新臺幣壹仟元折算壹日。
扣案如附表編號一至四號所示之物，均沒收。 
    事  實
一、甲○○明知甲基甲基卡西酮(Mephedrone)、愷他命(Ketamine)
    係毒品危害防制條例第2條第2項第3款所列管之第三級毒品
    ，竟仍基於持有第三級毒品純質淨重5公克以上之犯意，於
    民國109年11月初某日，在臺南市永康區永康交流道橋下，
    向真實姓名年籍不詳之成年男子「小胖」，以新臺幣4,800
    元之代價購入摻有上開第三級毒品之咖啡包，預備供己施用
    而持有之；又於109年11月16日19時許，在臺南市南區灣裡
    路88巷93弄某鐵皮屋，向真實姓名年籍不詳之成年男子「嘉
    瑞」，以20,000元之代價購入愷他命，預備供己施用而持有
    之。嗣於109年11月17日12時36分許，為警持臺灣臺南地方
    法院法官核發之搜索票在臺南市○區○○○街000巷00弄00號執
    行搜索，扣得愷他命1包(純質淨重5.701公克)、摻有甲基甲
    基卡西酮(Mephedrone)咖啡包29包(毛重共212.59公克)、一
    粒眠2顆、廠牌iphone手機1支，而查悉上情。
二、案經臺南市政府警察局少年警察隊報告臺南地方檢察署檢察
    官偵查起訴。
　　理  由
一、本案被告甲○○所犯係死刑、無期徒刑、最輕本刑為3 年以
    上有期徒刑以外之罪，其於準備程序中就被訴事實為有罪之
    陳述，經本院告知簡式審判程序之旨，並聽取檢察官及被告
    之意見後，裁定進行簡式審判程序。又依刑事訴訟法第273
    條之2、同法第159條第2項之規定，簡式審判程序不適用傳
    聞法則有關限制證據能力之相關規定，合先敘明。 
二、前揭事實，業據被告於警詢、偵訊、本院準備程序及審理時
    均坦承不諱（見警卷第5至15頁、偵卷第31至32頁、55至57
    頁，本院易字卷第37、42頁），並有蒐證照片10張、臺南市
    政府警察局少年警察隊搜索扣押筆錄、扣押物品目錄表3紙
    、高雄市立凱旋醫院濫用藥物成品檢驗鑑定書3紙在卷可稽
    （見警卷第41至45、51至54、55至59頁、偵卷第63至67頁）
    。又扣案如附表編號一所示物品經送鑑定之結果，檢出第三
    級毒品愷他命成分，且其檢驗前純質淨重合計為5.701公克
    ，另如附表編號二所示毒品咖啡包29包，經送鑑定之結果，
    抽樣檢出含有第三級毒品甲基甲基卡西酮成分，又如附表編
    號所示外觀為橘色錠劑2顆，檢出第三級毒品依替唑侖成分
    ，因為建立相關檢測方法，無法定量其純質淨重等情，有高
    雄市立凱旋醫院109年12月31日高市凱醫驗字第66481號濫用
    藥物成品檢驗鑑定書1份附卷足憑（見偵字卷第63至67頁）
    ，復有如附表編號一至三所示愷他命、毒品咖啡包及一粒眠
    2顆扣案為證，足認被告所持有之第三級毒品愷他命之純質
    淨重已逾5公克，被告前開任意性自白與事實相符，應可採
    信。本案事證明確，被告之犯行堪可認定，應依法論科。
三、論罪科刑： 
　㈠核被告所為，係犯毒品危害防制條例第11條第5項之持有第三
    級毒品純質淨重5公克以上之罪。
　㈡刑之加重減輕
　　被告前因毒品等案件，經本院以104年度訴字第222號判決判
　　處有期徒刑2年8月、2年7月、2年9月、2年6月、4月、3月確
　　定，定應執行刑為有期徒刑4年，108年5月20日因縮短刑期
　　假釋出監，109年9月16日假釋付保護管束期滿未經撤銷，有
　　臺灣高等法院被告前案紀錄表附卷可按，被告受徒刑之執行
　　完畢後，5 年以內故意再犯本案有期徒刑以上之罪，為累
　　犯，起訴書漏未論以累犯，應予補充。至司法院釋字第775
　　號解釋，依解釋文及理由之意旨，係指構成累犯者，不分情
　　節，一律加重最低本刑，於不符合刑法第59條所定要件之情
　　形下，致生行為人所受之刑罰超過其所應負擔罪責之個案，
　　不符罪刑相當原則、比例原則。於此範圍內，在修正前，為
　　避免發生上述罪刑不相當之情形，法院就該個案應裁量是否
　　加重最低本刑；依此，該解釋係指個案應量處最低法定刑、
　　又無法適用刑法第59條在內減輕規定之情形，法院應依此解
　　釋意旨裁量不予加重最低本刑（最高法院109年度台上字第6
　　19號、第2886號、第296號、第2595號、第619號判決意旨參
　　照）。經核本案犯罪並無此種情形，是加重法定最低度刑，
　　尚不至於使行為人所受之刑罰超過其所應負擔罪責，而無上
　　開解釋所指不符罪刑相當原則與比例原則之情形，爰依刑法
    第47條第1 項規定加重其刑。
　㈢爰以行為人之責任為基礎，審酌被告罔顧國家禁止毒品流通
    之規範，非法持有愷他命及含第三級毒品成分之毒品咖啡包
    、一粒眠，所持有第三級毒品愷他命之純質淨重達5公克以
    上，造成第三級毒品擴散，進而可能危及民眾身體健康及社
    會治安，動搖穩定秩序，且被告所持有之愷他命有1包，毒
    品咖啡包有29包，所持有之愷他命之純質淨重合計為5.701
    公克公克、所持有毒品咖啡包之檢驗前毛重合計為212.59公
    克，重量及數量均非輕微，對法益侵害之情節不低，所為殊
    不足取，惟念及被告犯後始終坦承犯行，態度良好，兼衡被
    告持有第三級毒品之種類、所持有毒品之純度、情節之動機
    、於本院審理時自承高職肄業之智識程度、已婚、無子女、
    目前無業之生活狀況（見本院易字卷第46頁）及其前科素行
    等一切情狀，量處如主文所示之刑，並諭知易科罰金之折算
    標準，以示懲儆。
四、沒收部分：
  ㈠扣案如附表編號一至三所示第三級毒品，經送檢定之結果，
    分別含第三級毒品愷他命、甲基甲基卡西酮、依替唑侖，有
    前開高雄市立凱旋醫院濫用藥物成品檢驗鑑定書附卷足憑，
    核均屬違禁物，且均係被告所為本案持有第三級毒品純質淨
    重5公克以上犯行之第三級毒品，不問屬於被告與否，依刑
    法第38條第1項之規定，均宣告沒收。另裝盛如附表編號一
    所示愷他命之外包裝袋1個及盛裝如附表編號二所示毒品咖
    啡包之外包裝袋29個，因依該等扣案物之狀態及現今所採行
    之鑑驗方法，仍會殘留微量毒品，難以與所附著外之包裝袋
    析離，故應將之一體視為毒品，同依刑法第38條第1項之規
    定宣告沒收。至於毒品鑑驗時所耗損之部分，因已用罄不存
    在，自不得再宣告沒收。
  ㈡扣案如附表編號四所示之手機，為被告所有，且供被告犯本
    案犯罪所使用，此據被告供述明確（見本院卷第37頁），爰
    依刑法第38條第2項宣告沒收。
據上論斷，應依刑事訴訟法第273 條之1 第1 項、第299 條第1
項前段，毒品危害防制條例第11條第5 項，刑法第11條前段、第
41條第1項前段、第47條第1項、第38條第1項、第2項，判決如主
文。　　
本案經檢察官紀芊宇提起公訴，檢察官乙○○到庭執行職務。
中　　華　　民　　國　　110 　年　　5 　　月　　6 　　日
　　　　　　　　　刑事第十五庭  法　官　黃鏡芳
以上正本證明與原本無異。
如不服本判決應於收受本判決後20日內向本院提出上訴書狀，並
應敘述具體理由。其未敘述上訴理由者，應於上訴期間屆滿後20
日內向本院補提理由書狀（均須按他造當事人之人數附繕本）「
切勿逕送上級法院」。 
　　　　　　　　　　　　　　　　書記官  施茜雯
中　　華　　民　　國　　110 　年　　5 　　月　　6 　　日
    
毒品危害防制條例第11條
持有第一級毒品者，處3 年以下有期徒刑、拘役或新臺幣30萬元
以下罰金。
持有第二級毒品者，處2 年以下有期徒刑、拘役或新臺幣20萬元
以下罰金。
持有第一級毒品純質淨重10公克以上者，處1 年以上7 年以下有
期徒刑，得併科新臺幣100 萬元以下罰金。
持有第二級毒品純質淨重20公克以上者，處6 月以上5 年以下有
期徒刑，得併科新臺幣70萬元以下罰金。
持有第三級毒品純質淨重5 公克以上者，處2 年以下有期徒刑，
得併科新臺幣20萬元以下罰金。
持有第四級毒品純質淨重5 公克以上者，處1 年以下有期徒刑，
得併科新臺幣10萬元以下罰金。
持有專供製造或施用第一級、第二級毒品之器具者，處1 年以下
有期徒刑、拘役或新臺幣10萬元以下罰金。
　 

附表：

編號 扣案物品名稱 數量 1 愷他命（含包裝袋1只） 1包 2 毒品咖啡包（含包裝袋29只） 29包 3 一粒眠 2顆 4 手機壹支（門號：0000000000號、序號：0000000000000號） 1支